【裁判字號】    91,交聲,459
【裁判日期】    920117
【裁判案由】    違反道路交通管理處罰條例聲明異議
【裁判全文】
臺灣桃園地方法院交通事件裁定                    九十一年度交聲字第四五九號
    原處分機關  交通部公路局新竹區監理所桃園監理站
    異  議  人
    即受處分人  甲○○  男  三.
    代  理  人  陳鄭權律師
                潘麗茹律師
右列受處分人因違反道路交通管理處罰條例案件，對於交通部公路局新竹區監理所桃
園監理站九十一年九月十日所為之處分（原處分案號：桃監裁五字第裁五二—ＤＩＡ
七三一八五六號），聲明異議，本院裁定如左：
    主    文
異議駁回。
    理    由
一、原處分機關處分意旨略以：異議人即受處分人甲○○於民國九十一年七月二十七
    日凌晨零時三分許，駕駛車號三Ｐ—０二一０號自用小客車行經桃園縣龜山鄉○
    ○路○段，見桃園縣龜山分局坪頂派出所在該處設有路檢點，竟於該攔檢點前臨
    停下車，於警前往盤查時並拒絕接受員警酒精濃度之測試檢定，攔檢員警遂以受
    處分人有違反道路交通管理處罰條例第三十五條第三項前段規定之行為掣單舉發
    ，受處分人於應到案日期前向原處分機關提出申訴，經原處分機關請原舉發單位
    調查結果，仍認受處分人有上開駕駛汽車拒絕測試檢定之行為，原處分機關乃依
    前揭道路交通管理處罰條例第三十五條第三項前段及違反道路交通管理事件統一
    裁罰標準及處理細則第四十一條第四項規定，裁處受處分人罰鍰新臺幣（下同）
    六萬元，並吊銷其駕駛執照。
二、受處分人聲明異議意旨略以：伊於九十一年七月二十六日與家人一同前往貓空泡
    茶，至深夜始啟程返家，伊當時有飲酒，遂由妻子陳麗惠駕車，途經上開警設路
    檢點前，伊當時內急始央請妻子停車欲下車小解，惟攔檢員警竟誤認伊係酒後駕
    車突遇臨檢而意圖規避責任，伊當時並未駕駛汽車，故拒絕酒精測試，伊並無酒
    後駕車拒絕酒精檢測之行為云云。
三、經查：受處分人於右開時、地經警攔檢要求施以酒精濃度測試檢定，然受處分人
    卻以非汽車駕駛人為由拒絕接受等情，業據受處分人供承不諱。受處分人雖以前
    詞辯稱當天並非其駕駛車輛云云。惟查，受處分人確於右開時間駕駛車輛行經上
    開攔檢點前，即將所駕車輛停置在路邊並拒絕員警酒精濃度檢測等情，業據證人
    即本案舉發員警林旻頡於本院調查中證稱：當天我們是取締酒駕，我們的路檢點
    安排在大湖跟忠義路口，當時我是被安排在路檢點之前，要我查看有無人看到有
    路檢點就停到旁邊，當時我看到異議人車子開過來，看到路檢點，就把車子停下
    來，當時旁邊已經停滿車子，異議人車子卻還併排，我剛走過去就看到異議人從
    駕駛座下來，之後，我走過去就問他為何併排停車，異議人就一直往副手座走過
    去等語明確。受處分人雖辯稱：當時係伊妻子駕車云云，其妻陳麗惠亦於本院調
    查中附和其上開所辯，並陳稱：當天均係伊開車云云。惟查，證人林旻頡對於舉
    發當時確係被告駕車一事業據證述明確如前，至證人陳麗惠所述當天均係伊駕車
    乙節，經本院隔離訊問受處分人與證人陳麗惠後，受處分人就此係陳稱：當天伊
    等要去貓空，從伊家出發就是伊老婆開車到貓空，伊等從北二高走到木柵交流道
    下來˙˙˙下高速公路後，伊等都是在平面道路行走還沒有到山上，當時找不到
    上貓空的路就在平面道路一直繞˙˙˙上高速公路到林口交流道才下來，後來就
    到違規地點等語；然證人陳麗惠就此卻陳稱：從伊家開車走北二高，從林口交流
    道下來˙˙˙後來伊等就直接開回家開到攔檢地點等語，二人就當天駕車自何處
    交流道駛出等情，所述並不一致，況且，受處分人既自承當天係與家人到木柵貓
    空喝茶等語，則依受處分人上開所述駕車至北二高木柵交流道處駛出，較合於實
    情，更足徵證人林旻頡上開所述當天確係受處分人駕車一事，確與事實相符，證
    人陳麗惠上開所述當天均係伊駕車云云，要屬事後維護受處分人之詞，難以憑採
    。至受處分人復辯稱：當天係證人林旻頡見伊走向副手座，遂誤認當天係伊駕車
    云云，然證人林旻頡就此於本院調查中證稱：伊是親眼目睹異議人從駕駛座下來
    ，並不是出於推測等語。綜上所述，受處分人確有前開駕駛汽車拒絕接受酒精濃
    度測試之違規行為，應可認定。
四、按汽車駕駛人拒絕接受道路交通管理處罰條例第三十五條第一項測試之檢定者，
    處新臺幣（下同）六萬元罰鍰，並吊銷其駕駛執照，修正前道路交通管理處罰條
    例第三十五條第三項定有明文（道路交通管理處罰條例雖於九十一年七月三日經
    總統公布修正，然係自同年九月一日起施行，故依行政之「實體從舊，程序從新
    」原則，自無比較新舊法之問題，又本件違規時間係於九十一年七月二十七日，
    自當應適用行為時法即修正前之道路交通管理處罰條例）。是原處分機關以受處
    分人有違反前揭修正前道路交通管理處罰條例第三十五條第三項前段之行為，裁
    處受處分人罰鍰新臺幣六萬元，並吊銷其駕駛執照，並無違誤，本件受處分人之
    異議為無理由，應予駁回。
據上論斷，應依道路交通案件處理辦法第十九條，裁定如主文。
中      華      民      國    九十二    年      一      月     十七     日
                                       臺灣桃園地方法院交通法庭
               法  官  許  泰  誠
右正本證明與原本無異。
如不服本裁定，應於裁定送達後五日內向本院提出抗告狀。
                                           書記官  蕭  琪  男
中        華        民        國    九十二    年   一   月    二十七    日


司法院資訊處製作；財團法人民間司法改革基金會備份。
